【裁判字號】    89,易,1257
【裁判日期】    890627
【裁判案由】    詐欺
【裁判全文】
臺灣臺南地方法院刑事判決                        八十九年度易字第一二五七號
    公  訴  人  臺灣台南地方法院檢察署檢察官
    被      告  乙○○○
右列被告因詐欺案件，經檢察官提起公訴（八十九年度偵字第一七三六號），本院判
決如左：
    主  文
乙○○○意圖為自己不法之所有，以詐術使人將本人之物交付，處拘役肆拾日。緩刑
貳年。
    事  實
一、乙○○○並無付款意願，竟基於為自己不法所有之意圖，於八十七年十月六日前
    往台南市○○路二００號甲○○○所經營的信福電器行購買電視機一台、電風扇
    二台及電鍋一台，貨款合計為二萬八千元。甲○○○依乙○○○的指示，於同日
    將貨品送往台南市○○路○段三八０巷一二五弄四九號處，由乙○○○簽收。詎
    上開貨款經甲○○○履次催討二十餘次，乙○○○均不給付，甲○○○始知受騙
    。
二、案經甲○○○訴請台南市警察局第五分局報請台灣台南地方法院檢察署檢察官偵
    查起訴。
    理  由
一、訊據被告乙○○○對於右揭向甲○○○購買電器之事實供承不諱，惟否認有何詐
    欺故意，辯稱：伊因父親生病，互助會又被倒，始無力給付，惟之前曾給付一萬
    元等語。經查，被告購買電器的事實，為被告所自承，復有被告簽收送貨單一紙
    在卷可按；被告所稱曾給付一萬元的事實，亦為甲○○○所不爭執，均可採認。
    惟查，被告自八十七年十月六日起迄八十八年六月十一日止，業經甲○○○催討
    二十餘次猶未給付，甲○○○始向警方提出告訴一節，業據甲○○○於警訊中陳
    述明確，被告所買電器金額不滿三萬，若無力給付，即不應輕率向人訂購，竟於
    買受後八個月，在出賣人催討二十餘次的情形尚未給付，顯見其有故不給付之意
    。次查，被告所辯遭人倒會云云，依其於偵查中自陳，係在八十八年十月間，距
    其購買本件電器時間已一年多，是否遭人倒會顯與被告是否有能力給付本件電器
    對價無關。又查，被告購買本件電器一年又九個月之八十九年三月七日始在檢察
    官的協調下於偵查庭當庭給付一萬元，惟嗣後就餘款一萬八千元仍拒不給付。於
    本院審理中因認有逃亡之虞而諭知羈押後，亦能迅於三日內籌得二萬元具保，足
    認被告並非無給付能力，其於購買本件電器伊始即出於詐欺故意，而不願給付。
    綜上所述，被告所辯均係卸責之詞，核無可採。事證明確，被告犯行，堪以認定
    。
二、核被告意圖為自己不法之所有，以詐術使人將本人之物交付，所為係犯刑法第三
    百三十九條第一項之詐欺罪。爰審酌被告犯罪之動機、目的、手段、所造成危害
    、審理中已與付清餘款一萬八千元等一切情狀，處如主文所示之刑，以資懲儆。
    又被告前於七十八年間雖曾因偽造文書案件受有期徒刑六月之宣告，於七十八年
    四月三十日執行完畢，有被告全國前案紀錄表在卷可憑，惟其執行完畢後五年內
    未曾受有期徒刑以上刑之宣告，其經此教訓後，應知所警惕，無再犯之虞，本院
    認對其所宣告之刑以暫不執行為適當，併諭知緩刑二年，以勵自新。
據上論斷，應依刑事訴訟法第二百九十九條第一項前段，刑法第三百三十九條第一項
、第七十四條第二款，罰金罰鍰提高標準條例第一條前段，判決如主文。
中      華      民      國      八十九      年      六    月  二十七    日
                              臺灣臺南地方法院刑事第一庭
                                      法  官  陳振謙
右正本證明與原本無異
如不服本判決應於送達後十日內向本院提出上訴狀
                                      書記官  陳南山
中      華      民      國      八十九      年      六    月  二十七    日
附錄本案論罪科刑法條全文：
刑法第三百三十九條第一項
意圖為自己或第三人不法之所有，以詐術使人將本人或第三人之物交付者，處五年以
下有期徒刑、拘役或科或併科一千元以下罰金。


司法院資訊處製作；財團法人民間司法改革基金會備份。
